【裁判字號】    97,執消債更,27
【裁判日期】    981123
【裁判案由】    更生
【裁判全文】
臺灣桃園地方法院民事裁定          97年度執消債更字第27號
聲  請  人
即債務人    劉英花
代  理  人  盧建宏律師
債  權  人  台新國際商業銀行股份有限公司
法定代理人  吳清文
債  權  人  大眾商業銀行股份有限公司
法定代理人  陳建平
債  權  人  中國信託商業銀行股份有限公司
法定代理人  麥克迪諾馬住同上
債  權  人  臺灣新光商業銀行股份有限公司
法定代理人  李增昌
代  理  人  蕭雅茹
債  權  人  玉山商業銀行股份有限公司
法定代理人  黃永仁
代  理  人  林玉惠
債  權  人  安泰商業銀行股份有限公司
法定代理人  丁予康
債  權  人  美商花旗銀行股份有限公司
債  權  人  台灣美國運通國際股份有限公司
法定代理人  胡柏迪
代  理  人  洪佩君
債  權  人  渣打國際商業銀行股份有限公司
法定代理人  麥侃哲
債  權  人  香港商香港上海匯豐銀行股份有限公司（原名：中
            華商業銀行股份有限公司）
法定代理人  韋力行
債  權  人  國泰世華商業銀行股份有限公司
法定代理人  汪國華
代  理  人  李欣潔
債  權  人  陽信商業銀行股份有限公司
法定代理人  林彭郎
債  權  人  萬泰商業銀行股份有限公司
法定代理人  韓傑輔
代  理  人  簡德佑
債  權  人  遠東國際商業銀行股份有限公司
法定代理人  洪信德
債  權  人  花旗（台灣）商業銀行股份有限公司
法定代理人  利明
上列當事人聲請消費者債務清理事件，本院裁定如下：
    主  文
債務人所提如附件一所示之更生方案應予認可，並自裁定確定之
次月起，按月於每月10日給付。
債務人在未依更生條件全部履行完畢前，其生活程度非經許可不
得進出流連警方公告之八大行業場所內消費，並應受如附件二所
示之生活限制。
    理  由
一、按債務人有薪資、執行業務所得或其他固定收入，法院認更
    生方案之條件公允者，得不經債權人會議可決，逕依債務人
    之聲請或依職權以裁定認可更生方案；法院為認可之裁定時
    ，因更生方案履行之必要，對於債務人在未依更生條件全部
    履行完畢前之生活程度，得為相當之限制，消費者債務清理
    條例第64條第1項、第62條第2項分別定有明文。
二、本件債務人聲請更生，前經本院裁定開始更生程序在案，有
    上開裁定一份在卷可參，債務人所提如附件一之更生方案，
    經依前開條例第60條規定通知債權人進行書面表決，惟未經
    可決。
三、經查：
  （一）債務人確有薪資、執行業務所得或其他固定收入等情，
        此有新美光股份有限公司薪資單影本在卷可稽，且本院
        從稅務電子閘門財產所得調件明細表所查得96年度所得
        資料清單所載課稅資料，96年度全年所得共新台幣（下
        同）362,775 元，經計算後約為每月30,231元，此為未
        稅金額，故債務人自陳月入約27,000元，此差距應為可
        信。
  （二）債務人於聲請更生前2 年間，可處分所得為601,159 元
        ，此有稅務電子閘門財產所得調件明細表所查得96年度
        所得資料清單所載課稅資料95年、96年綜合所得稅各類
        所得清單在卷可稽；而聲請前2 年內必要支出，本院依
        職權核算：膳食費每月支出5,000 元、交通費每月支出
        2500元、勞健保費用每月支出1,704 元、水電瓦斯等費
        用每月支出2,150 元、電話費每月支出600 元，兩名未
        成年子女教育費，每月支出10,254元，總計更生前2 年
        間共支出532,992 元；故以債務人聲請更生前2 年間可
        處分所得扣除自己及依法應受其扶養者所必要生活費用
        後之餘額為68,167元，衡量債務人所提更生方案之還款
        金額顯然已高於上開金額，故無消費者債務清理條例第
        64 條 第2 項第4 款不為認可之情形。
  （三）本院核其支出項目中，其配偶並未分擔，經傳訊債務人
        到院，其自陳夫妻關係已名存實亡，配偶不願負擔費用
        ，也無法強迫之，且之前配偶因撿拾廢鐵變賣遭以犯竊
        盜罪判處罪刑，此有判決影本在卷可稽，而現雖已出獄
        ，惟其現職為打零工，收入不穩定，僅能自給自足，亦
        無法幫忙家用；另債務人在本院97年度消債更字第565
        號案件於97年9 月5 日庭訊中陳稱其女兒林詩涵有熱經
        攣，雖已經上小學，惟考量其要工作無法照顧小孩，故
        其所列安親班之費用，應認為合理。是以債務人每月收
        入為27,000元，上開所列支出約為2,2208元，若每月還
        款12,000元，已經捉襟見肘，故其勢必減少開支才能達
        成，且於98年10月5 日陳報狀中，亦陳明願截長補短，
        儘可能於更生期間履行更生方案，顯見其已盡最大還款
        誠意。
  （四）本院為保障債權人之權益，於98年11月23日傳訊債務人
        ，經其同意後，於更生方案上載明「同意2 期以上未付
        ，債務視為全部到期」之加速條款，亦可督促債務人戮
        力清償，使債權人可獲得更生方案還款金額之保障。
四、觀諸債務人所提如附件一所示之更生方案，其條件為自更生
    方案認可確定之次月起，以每月為一期，每期於當月10日給
    付12,000元，計分96期按債權比例清償各債權人，清償比例
    約37.66 ％；是以參酌債務人過去消費情形、本件還款比例
    及其家庭狀況，核屬公允、適當、可行，且無同條例第63條
    、第64條所定不應認可之消極事由存在，故不經債權人會議
    可決，予以認可該更生方案，並依上開規定，就債務人在未
    依更生條件全部履行完畢前之生活程度，裁定為相當之限制
    。另為防免債務人不按更生方案戮力清償，故債務人若有2
    期以上未依約履行，視為喪失期限利益，縱其他期數尚未屆
    清償期，仍視為全部到期，爰裁定如主文。
五、以上為正本，證明與原本無異。如不服本裁定，應於裁定送
    達後10日之不變期間內，以書狀向司法事務官提出異議。
中    華    民    國    98    年    11    月    23    日
              民事執行處司法事務官  徐宗賢

司法院資訊處製作；財團法人民間司法改革基金會備份。
